臺灣高等法院高雄分院刑事判決　　　　　　　　　　九十三年度上訴字第三八號
　　上　訴　人
　　即　被　告　丙○○
右上訴人因搶奪案件，不服臺灣屏東乙方法院九十二年度訴字第七五一號中華民國九
十三年二月二十四日第一審判決（起訴案號：臺灣屏東乙方法院檢察署九十二年度偵
字第二五三七號、九十二年度偵緝字第三○七號），提起上訴，本院判決如左：
    主  文
上訴駁回。
    事  實
一、丙○○與洪僑偉（業經原審另案判決有期徒刑十月在案）共同基於意圖為自己不
    法所有之犯意聯絡，並基於搶奪之概括犯意，由丙○○騎乘車牌號碼不詳之重型
    機車搭載洪僑偉，先於民國九十一年九月十日中午十二時許，在高雄縣鳳山市○○路九十四號前，趁甲○○行走間未加防備並不及抗拒之際，由洪僑偉下手搶奪
    甲○○提在手上之手提包一只（內有信用卡四張、國民身分證、健保卡、行車執
    照各一張及新台幣〔下同〕約五千元、諾基亞牌八三一○型紅銀色手機一支〔序
    號000000000000000號〕等物），得手後，二人旋即騎乘機車逃
    逸，現款由二人平分花用殆盡，前揭諾基亞牌八三一○型手機由洪僑偉取得（嗣
    業經洪僑偉丟棄），其餘物品則隨手丟置路旁；又於九十一年九月三十日上午八
    時許，在屏東縣潮州鎮○○里○○路六巷內，趁丁○○行走間未加防備並不及抗
    拒之際，復以相同之手法，由洪僑偉下手搶奪丁○○提在手上之手提包一只（內
    有現金約九萬八千元、國民身分證、駕駛執照各一張、信用卡五張、存摺一本、
    行照一張、汽車鑰匙一支、支票十一張〔面額總計十八萬七千八百零四元〕、空
    白支票十張、諾基亞牌三三三○型手機一支〔序號0000000000000
    00號〕等物）（該手機嗣已由被害人丁○○領回），得手後，現款由二人平分
    花用完畢，上開諾基亞牌三三三○型手機一支由丙○○取得，其餘物品則予以丟
    棄路旁。嗣經警於九十二年一月十日據報後循線查獲洪僑偉，洪僑偉供出同夥丙○○，始悉上情。
二、案經臺東縣警察局報請臺灣屏東乙方法院檢察署檢察官偵查起訴。
    理  由
一、訊據上訴人即被告丙○○矢口否認有何搶奪之犯行，辯稱：因為洪僑偉欠我一、
    二萬元，後來他又要向我借錢，我不要，他才拿那支諾基亞牌三三三○型手機（
    序號000000000000000號）作為抵押，擔保他欠我之債務云云。
二、惟查：
  (一)按被告以外之人於警詢中之陳述，雖屬刑事訴訟法第一百五十九條所稱之「審判
    外之陳述」，然原審共同被告洪僑偉於警詢中之供述、被害人甲○○、丁○○於
    警詢中之指訴、證人郭文杰於警訊中之證述，此等證據方法經公訴人提出後，經
    原審於準備程序時詢問被告丙○○就此項證據方法之證據能力有無意見，被告丙○○均答以無意見，且至言詞辯論終結前未聲明異議（見原審卷第三六、六一、
    六二、七七、八二頁），經本院審酌該陳述作成之情況，認該陳述符合刑事訴訟
    法第一百五十九條之五之規定，自得作為證據，合先敘明。
  (二)右揭犯罪事實，業據原審共同被告洪僑偉於警訊及偵查中供證：由丙○○騎乘車
    號不詳之重型機車（車牌於作案前丙○○已拆下）後載我，由我負責行搶，於九
    十一年中旬，在高雄縣鳳山市搶一名女子之手提包一個，復於九十一年九月底某
    日早上八時許，在屏東縣潮州鎮○○里○○路六巷內，以相同之手法，由丙○○
    騎乘機車尋找目標，找到目標後叫我行搶一名女子之手提包，兩次搶得現款均由
    我二人平分，第一次搶得之諾基亞牌八三一○型紅銀色手機一支（序號0000
    00000000000號）由我分得，第二次搶得之諾基亞牌三三三○型手機
    一支（序號000000000000000號）則由丙○○分得，其餘皮包、
    證件丟在搶奪乙點附近等語明確（見警卷九十二年二月十三日、三月十三日調查
    筆錄、九十二年度偵緝字第三○七號卷第十至十一頁），並於原審中坦承與被告
    丙○○共犯上開搶奪犯行屬實（見原審卷第一一六頁），且其所犯前揭搶奪犯行
    ，亦經原審另案判處有期徒刑十月在案，有原審九十二年度訴字第七五一號刑事
    判決一份附卷為佐，堪認原審共同被告洪僑偉上開供證情節，應非虛詞。又被告
    丙○○於原審審理時亦自承：我跟洪僑偉沒有仇恨等語（見原審卷第六三頁），
    足見洪僑偉既與被告素無怨隙，當無設詞構陷被告之理，被告空言否認犯行，委
    無足取。
  (三)又被害人丁○○於警訊及原審審理時均證稱：我於九十一年九月三十日上午八時
    許，在屏東縣潮州鎮○○里○○路六巷內，在穿越馬路時，遭二名騎乘機車的男
    子自後方搶走我提在手上的手提包一只（內有現金約九萬八千元、國民身分證、
    駕駛執照各一張、信用卡五張、存摺一本、行照一張、汽車鑰匙一支、支票十一
    張〔面額總計十八萬七千八百零四元〕、空白支票十張、諾基亞牌三三三○型手
    機一支〔序號000000000000000號〕）等情（見警卷九十二年三
    月十三日調查筆錄及原審卷第五八、五九頁）；另被害人甲○○於警訊中亦指稱
    ：我於九十一年九月十日中午十二時許，在高雄縣鳳山市○○路九十四號前，遭
    二名共乘機車之男子從我背後搶走我提在手上之手提包（內有信用卡四張、國民
    身分證、健保卡、行車執照各一張及現金約五千元、諾基亞牌八三一○型紅銀色
    手機一支〔序號000000000000000號〕）等語（見警卷九十二年
    三月十三日調查筆錄），是上開被害人均指稱係遭二名男子共乘機車從背後行搶
    ，核與原審共同被告洪僑偉供述之搶奪情節一致，亦足佐證原審共同被告洪僑偉
    上開不利被告丙○○之供述，應與事實相符。雖被害人丁○○於原審陳稱：無法
    指認行搶之人云云。惟其亦陳明：歹徒從後面騎機車行搶，感覺上二人都是男的
    ，因為有戴安全帽，所以無法指認等語（見原審卷第五九頁），故其無法指認被
    告，係受限於行搶之人有戴安全帽，且自背後飛車行搶，並非指明被告丙○○非
    行搶之人，尚難執為被告丙○○有利之認定。
  (四)再者，被害人丁○○遭搶之前揭諾基亞牌三三三○型手機係在被告丙○○住處查
    獲一節，此為被告丙○○所不否認，並有搜索扣押筆錄一紙附於警卷可稽，且被
    害人甲○○遭搶之上揭諾基亞牌八三一○型紅銀色手機，曾由原審共同被告洪僑
    偉交由其友人郭文杰使用十餘日（自九十一年十月一日至十月十三日）後，再由
    原審共同被告洪僑偉取回，嗣已丟棄之事實，業據證人郭文杰於警訊中證述屬實
    （見警卷九十一年十二月十八日調查筆錄），並有台灣大哥大股份有限公司雙向
    通聯查詢資料一份附於警卷可憑，核與原審共同被告洪僑偉供述情節一致（見警
    卷九十二年二月十三日調查筆錄），足認原審共同被告洪僑偉所述第一次搶得之
    手機由其分得，第二次搶得之手機由被告丙○○取得之情，堪以採信。至被告丙○○於原審雖辯稱：當時我朋友黃群凱有看見洪僑偉拿手機來找我以擔保洪僑偉
    所積欠之債務云云。惟證人黃群凱已於原審到庭結稱：我是透過丙○○認識洪僑
    偉的，因為他們二人都有在抬大轎，他們應該是好朋友；我在丙○○的家中有見
    過洪僑偉，但不知道洪僑偉是否有借手機給丙○○使用，也不知道洪僑偉有無向
    丙○○借過錢等語（見原審卷第七九至八○頁），是被告丙○○上開所辯，顯屬
    無據，不足採信。此外，復有被害人丁○○出具之贓物認領保管收據一紙附於警
    卷可按，本件事證明確，被告丙○○前揭搶奪犯行，洵堪認定，應予依法論科。
三、核被告丙○○所為，係犯刑法第三百二十五條第一項之普通搶奪罪。被告丙○○
    與原審共同被告洪僑偉就上開搶奪犯行，彼此互有犯意聯絡及行為分擔，均為共
    同正犯。被告丙○○所為先後二次搶奪犯行，時間緊接、手法相同，所犯係構成
    要件相同之罪名，顯係基於概括之犯意反覆為之，為連續犯，應依刑法第五十六
    條規定論以一罪，並依法加重其刑。
四、原審以被告丙○○罪證明確，因而適用刑法第二十八條、第五十六條、第三百二
    十五條第一項之規定，並審酌被告吳季晢適值青年，不思以己力牟取財物，而以
    機車搶奪方式取他人財物，危害社會治安及人民財產之安全，犯後否認犯行之態
    度及犯罪所生之損害等一切情狀，量處有期徒刑八月。經核原判決認事用法均無
    不合，量刑亦稱妥適，被告丙○○上訴意旨，猶執前詞，否認犯罪，指摘原判決
    不當云云，並無可取，為無理由，應予駁回。
據上論結，應依刑事訴訟法第三百六十八條，判決如主文。
本案經檢察官劉文水到庭執行職務。
中      華      民      國    九十三    年      六      月    二十三    日
                              臺灣高等法院高雄分院刑事第八庭
                                  審判長法官  郭雅美
                                        法官  江泰章
                                        法官  裕斗
右正本證明與原本無異。
如不服本判決應於收受本判決後十日內向本院提出上訴書狀，其未述上訴理由者，
並得於提起上訴後十日內向本院補提理由書狀（均須按他造當事人之人數附繕本)「
切勿逕送上級法院」。
                                      書記官 吳福連
中      華      民      國    九十三    年      六      月    二十三    日
錄本判決論罪之法條：
刑法第三百二十五條第一項
意圖為自己或第三人不法之所有，而搶奪他人之動產者，處六月以上五年以下有期徒
刑。
